【裁判字號】    99,訴,1319
【裁判日期】    990817
【裁判案由】    毒品危害防制條例
【裁判全文】
臺灣板橋地方法院刑事判決              99年度訴字第1319號
聲  請  人  臺灣板橋地方法院檢察署檢察官
被      告  甲○○
上列被告因違反毒品危害防制條例案件，經檢察官聲請簡易判決
處刑（98年度毒偵字第8970號) ，本院認不宜，改依通常程序審
理，於準備程序進行中，被告就被訴之事實為有罪之陳述，經告
知被告簡式審判程序之旨，並聽取當事人之意見後，裁定進行簡
式審判程序，判決如下：
    主  文
甲○○施用第一級毒品，處有期徒刑捌月，扣案之第一級毒品海
洛因驗餘淨重零點零壹捌零公克沒收銷燬之，上揭包裝毒品之包
裝袋壹只沒收。
    事  實
一、甲○○前於民國89年間因施用毒品案件，經裁定送勒戒處所
    觀察、勒戒後，認無繼續施用毒品之傾向，經臺灣板橋地方
    法院檢察署檢察官以89年度毒偵字第1092號為不起訴處分確
    定，又於91年因施用毒品案件，經判處有期徒刑5 月確定，
    於93年1 月1 日執行完畢（未構成累犯）。詎其猶不知悔改
    ，基於施用第一級、第二級毒品之犯意，於98年11月27日中
    午某時，在臺北縣三鶯橋下，以將第一級毒品海洛因及第二
    級毒品安非他命同時摻入玻璃球內，下端點火燒烤之方式，
    同時施用第一級毒品海洛因及第二級毒品安非他命。嗣經警
    於98年11月28日15時30分許，在臺北縣三峽鎮○○路328 巷
    5 號前為警盤查，經警在其身上查獲第一級毒品海洛因1 小
    包。
二、案經臺北縣政府警察局三峽分局報請臺灣板橋法院檢察署檢
    察官聲請簡易判決處刑，本院改依通常程序審理。
    理  由
壹、程序部分：按除被告所犯為死刑、無期徒刑、最輕本刑為三
    年以上有期徒刑之罪或高等法院管轄第一審案件者外，於第
    一次審判期日前之準備程序進行中，被告先就被訴事實為有
    罪之陳述時，審判長得告知被告簡式審判程序之旨，並聽取
    當事人、代理人、辯護人及輔佐人之意見後，裁定進行簡式
    審判程序，刑事訴訟法第273條之1第1項定有明文。經核本
    件被告甲○○所犯係死刑、無期徒刑、最輕本刑為三年以上
    有期徒刑以外之罪，其於準備程序中就被訴事實為有罪之陳
    述，經法官告知簡式審判程序之旨，並聽取公訴人、被告之
    意見後，本院爰依首揭規定，合議裁定由受命法官獨任進行
    簡式審判程序，合先敘明。
貳、實體方面：
一、前開犯罪事實，業據被告甲○○於本院審理中坦承不諱，且
    其為警查獲時所採集之尿液，經送台灣檢驗科技股份有限公
    司檢驗結果，確呈安非他命類及嗎啡陽性反應，有該公司98
    年12月17日濫用藥物尿液檢驗報告在卷足稽，並有扣案之第
    一級毒品海洛因一包（有交通部民用航空醫務中心98年12月
    8 日航藥鑑字第0986229 號毒品鑑定書乙紙可參）附卷可資
    佐證，足證被告之前開自白核與事實相符。又被告前於89年
    間因施用毒品案件，經裁定送勒戒處所觀察、勒戒後，認無
    繼續施用毒品之傾向，經臺灣板橋地方法院檢察署檢察官以
    89年度毒偵字第1092號為不起訴處分確定，又於91年因施用
    毒品案件，經判處有期徒刑5 月確定，於93年1 月1 日執行
    完畢有臺灣高等法院檢察署被告前案紀錄表在卷可按。是被
    告為三犯上開施用毒品犯行，至為明確。是被告施用第一、
    二級毒品安非他命之犯行，洵足認定，應依法論科。
二、核被告甲○○所為，係犯毒品危害防制條例第十條第一項施
    用第一級毒品及第二項施用第二級毒品之罪。又被告因其施
    用行為，而持有第一級毒品海洛因及第二級毒品安非他命之
    持有行為，其持有之低度行為應為施用之高度行為所吸收，
    均不另論罪。又被告同時以一施用行為施用第一級毒品及第
    二級毒品，為想像競合犯，原公訴意旨雖認被告所犯前開二
    罪，犯意各別，行為互異，應予分論併罰云云，惟查，被告
    本件係以將第一級毒品海洛因及第二級毒品安非他命同時摻
    入玻璃球內，下端點火燒烤之方式，同時施用第一級毒品海
    洛因及第二級毒品安非他命等情，業經其於審理中供承在卷
    ，是其應以一行為同時犯施用第一級、第二級毒品罪，復經
    蒞庭公訴人更正此部分之論罪，是本院爰從一重之施用第一
    一級毒品罪處斷。爰審酌被告之素行、犯罪之動機、目的、
    手段，智識程度、施用毒品祗係戕害其自己身心，並無加害
    他人，兼衡本件施用毒品之次數僅一次，犯罪後業已坦承犯
    行，態度良好等一切情狀，量處如主文所示之刑，以示懲儆
    。至扣案之第一級毒品海洛因，驗餘淨重0.0180公克，係查
    獲之煙毒，爰依毒品危害防制條例第18條第1 項前段之規定
    宣告沒收銷燬。另扣案包裝上揭毒品之外包裝袋一個，係用
    以包裹毒品，具防止裸露、逸出及潮濕之功用，便於攜帶施
    用，係供被告持有第一級毒品所用之物，且經被告自承確屬
    其所有，應依刑法第38條第1 項第2 款規定併予宣告沒收。
據上論斷，應依刑事訴訟法第452 條、第273 條之1 第1 項、第
299 條第1項 前段，毒品危害防制條例第10條第1 項、第18條第
1 項前段，刑法第11條前段、第55條、第38條第1 項第2 款，判
決如主文。
本案經檢察官黃彥琿到庭執行職務。
中    華    民    國    99    年    8     月    17    日
                    刑事第二十三庭  法  官  徐  蘭  萍
以上正本證明與原本無異。
如不服本判決，應於判決送達後10日內敘明上訴理由，向本院提
出上訴狀 (應附繕本) ，上訴於臺灣高等法院。其未敘述上訴理
由者，應於上訴期間屆滿後20日內向本院補提理由書「切勿逕送
上級法院」。
                                    書記官  廖  美  紅
中    華    民    國    99    年    8     月    18    日

司法院資訊處製作；財團法人民間司法改革基金會備份。
